臺灣高等法院臺中分院刑事裁定
110年度聲字第3024號
聲  請  人  
即  被  告  張群承




選任辯護人  張淑琪律師
上列聲請人即被告因違反毒品危害防制條例案件（本院110年度
原上訴字第45號），聲請具保停止羈押案件，本院裁定如下：
    主  文
聲請駁回。
    理  由
一、本件聲請人即被告張群承（下簡稱被告）聲請意旨略以：被
    告對本件犯行均已坦承，無串證疑慮，雖涉犯重罪，符合刑
    事訴訟法第101條第1項第3款情形，然仍須具有非予羈押，
    顯難進行追訴、審判或執行之羈押必要性，始得為羈押之強
    制處分。而查被告有固定居所，與家人感情親密，小孩尚在
    襁褓中，被告不會拋棄家人逕自逃亡，且被告年紀尚輕，無
    資力及可支應其逃亡之條件，故本案羈押原因實不存在。本
    案既無事證顯示非予羈押，顯難進行審判或執行之羈押必要
    性，顯非不得以具保、限制住居等方式替代羈押裁定，爰請
    求具保停止羈押等語。
二、按羈押被告之目的，在於確保訴訟程序之進行、確保證據之
    存在、真實及確保刑罰之執行，而被告有無羈押之必要，及
    羈押後其原因是否仍然存在，有無繼續羈押之必要，應否延
    長羈押等，均屬事實認定之問題，法院有依法認定裁量之職
    權，自得就具體個案情節予以斟酌決定，如就客觀情事觀察
    ，法院許可羈押之裁定在目的與手段間之衡量，並無明顯違
    反比例原則情形，即無違法或不當可言。次按聲請停止羈押
    ，除有同法第114條各款所列情形之1不得駁回者外，其准許
    與否，該管法院有自由裁量之權（最高法院46年台抗字第21
    號、91年度台抗字第456號裁定意旨參照）。又按司法院釋
    字第665號解釋，並非直接宣告刑事訴訟法第101條第1項第3
    款之規定違憲，而係要求附加考量被告除犯重罪外，是否有
    相當理由認為其有逃亡、湮滅、偽造、變造證據或勾串共犯
    或證人等之虞。而依法條之體系解釋，該等附加考量與單純
    考量同條第1項第1款、第2款之羈押原因仍有程度之不同。
    基此，伴同重罪羈押予以考量之逃亡之虞，與單純成為羈押
    原因之逃亡之虞其強度仍有差異，亦即伴同重罪羈押考量之
    逃亡之虞，其理由強度可能未足以單獨成為羈押原因，然得
    以與重罪羈押之羈押原因互佐。又重罪常伴有逃亡、滅證之
    高度可能，該高度可能性乃本於趨吉避凶、脫免刑責及不甘
    受罰之基本人性，是若依一般正常人之合理判斷，可認為該
    犯重罪嫌疑重大之人具有逃亡或滅證之相當或然率存在，即
    已該當於前述解釋之認定標準，不以達到充分可信或確定程
    度為必要。亦即伴同重罪羈押考量之逃亡、串證之虞其理由
    強度可能未必足夠成為單獨之羈押原因，然得以與重罪羈押
    之羈押原因互佐。再其認定，固不得憑空臆測，但不以絕對
    客觀之具體事實為限，若有某些跡象或情況作為基礎，即無
    不可。至相關之事實或跡象、情況，鑑於此非屬實體審判之
    核心事項，自以自由證明為已足，並不排斥傳聞證據，斯不
    待言。又上開解釋已對同法第101條第1項第3款為限縮解釋
    ，應可認係對公民與政治權利國際公約第9條第3項規定之具
    體落實，法院審酌應否羈押被告時，若依一般人合理判斷涉
    犯重罪之被告有逃亡之相當或然率存在，即非不得依同法第
    101條第1項第3款規定羈押被告（最高法院98年度台抗字第6
    68號、100年度台抗字第113號裁定參照）。
三、經查：
　㈠被告因販賣第三級毒品而混合二種以上之毒品案件，經臺灣
    臺中地方法院於民國110年8月11日以110年度軍訴字第5號判
    決就其所犯販賣第三級毒品而混合二種以上之毒品罪，判處
    有期徒刑5年2月，嗣經被告提起上訴，本院於110年10月5日
    訊問被告後，認被告涉犯販賣第三級毒品而混合二種以上之
    毒品罪，為最輕本刑有期徒刑5年以上之罪，依卷存事證足
    認被告涉犯上揭犯罪嫌疑重大，且有相當理由認為有逃亡之
    虞，而有刑事訴訟法第101條第1項第3款羈押事由，非予羈
    押，顯難進行審判，有羈押必要，而予羈押在案。
  ㈡按法院為羈押之裁定時，並非在行被告有罪、無罪之實質調
    查，其本質上係屬為保全被告使刑事訴訟程序得以順利進行
    ，或為保全證據，或為擔保嗣後刑之執行，或為防止被告反
    覆施行同一犯罪，而對被告實施剝奪其人身自由之強制處分
    ，法院僅應就形式上之證據判斷被告犯罪嫌疑是否重大，有
    無羈押原因及有無羈押之必要性，關於羈押原因之判斷，尚
    不適用訴訟上之嚴格證明原則。意即羈押被告係刑事訴訟上
    不得已之措施，法院於認定羈押被告之原因是否存在時，僅
    得就被告是否犯罪嫌疑重大，有無刑事訴訟法第101條、第1
    01條之1所定情形為必要之審酌。查被告涉犯上揭販賣第三
    級毒品而混合二種以上之毒品罪犯行，業據被告於警詢、偵
    訊、原審審理時均坦承不諱，經核與證人即同案被告林宥凱
    、證人即購毒者廖○○、宋○○、詹○○、李○○、洪○○、陳○○、洪
    ○○、李○○等人證述情節大致相符，並有卷附相關書、物證可
    憑，足認被告犯罪嫌疑重大。參以被告所涉犯係法定本刑7
    年以上有期徒刑之罪嫌，刑度非輕，復有判決確定後，執行
    刑罰之問題，而重罪常伴有逃亡之高度可能，係趨吉避凶、
    脫免刑責、不甘受罰之基本人性，可預期其逃匿以規避審判
    程序進行及刑罰執行之可能性甚高，國家刑罰權有難以實現
    之危險；此外，被告亦未提出相關證據足令法院形成被告逃
    亡可能性低於百分之50之心證，是依客觀、正常之社會通念
    ，實有相當理由足認被告有逃亡之虞；且斟酌被告犯罪情節
    ，及其所涉犯罪事實對社會侵犯之危害性及刑罰權遂行之公
    益，與被告人身自由之私益，兩相利益衡量後，本院認對被
    告為羈押處分乃合乎比例原則，認有羈押之必要性；且若以
    命被告定期至住所地轄區派出所報到或以科技設備監控被告
    行蹤及限制行動自由範圍等侵害較小之手段，不僅不足以確
    保審判或執行程序之順利進行，亦難認符合比例原則，自仍
    有羈押被告之必要。至聲請意旨所稱被告已坦承犯行，自無
    串證疑慮等語部分，本非本案羈押被告之緣由，被告此部分
    之聲請，尚有誤會，應予敘明。
  ㈢至聲請意旨另指其家庭狀況乙節，核非使羈押原因消滅之事
    由，與被告有無羈押必要性之法律判斷並無關涉，且非刑事
    訴訟法第114條法定停止羈押之事由，併此敘明。
四、綜上所述，本院經核被告犯罪情節，審酌被告所涉犯罪事實
    對社會侵犯之危害性及刑罰權遂行之公益，與被告人身自由
    之私益，兩相利益衡量後，本院認對被告維持羈押處分尚屬
    適當、必要，且合乎比例原則。此外，本件復無刑事訴訟法
    第114條各款所列不得駁回具保停止羈押聲請之事由，從而
    ，本院審酌上情認羈押原因尚未消滅，非具保停止羈押所能
    替代，被告仍有繼續羈押之必要，本件被告聲請具保停止羈
    押，仍難准許，應予駁回。
據上論斷，依刑事訴訟法第220條，裁定如主文。　　　　
中　　華　　民　　國　　110 　年　　12　　月　　7 　　日
　　　　　　刑事第七庭    審判長法　官  梁  堯  銘  
　　　　　　　　　　　　　　　  法　官  張  智  雄
　　　　　　　　　　　　　　　  法　官  王  鏗  普
以上正本證明與原本無異。
如不服本裁定，應於收受送達後5日內向本院提出抗告書狀（須
附繕本）。因疫情而遲誤不變期間，得向法院聲請回復原狀。
                                書記官  周  巧  屏   
　　　　　　　　　　　　　　　　
中　　華　　民　　國　　110 　年　　12　　月　　7 　　日